【裁判字號】    92,訴,259
【裁判日期】    921030
【裁判案由】    毒品危害防制條例
【裁判全文】
臺灣苗栗地方法院刑事判決                          九十二年度訴字第二五九號
    公  訴  人  臺灣苗栗地方法院檢察署檢察官
    被      告  甲○○
右列被告因違反毒品危害防制條例案件，經檢察官提起公訴（九十二年度毒偵字第五
八四號）及臺灣板橋地方法院檢察署移送併辦（九十二年度偵字第二六九二號），經
本院合議庭裁定適用簡式審判程序，判決如左：
    主  文
甲○○連續施用第一級毒品，處有期徒刑玖月。
    事  實
一、甲○○前因施用毒品案件，經本院裁定送觀察、勒戒後，認無繼續施用毒品之傾
    向，由臺灣苗栗地方法院檢察署檢察官於民國八十九年七月二十日，以八十九年
    度毒偵緝字第二六０號為不起訴處分確定。又因持有第一、二級毒品罪，經臺灣
    高等法院台中分院於九十年七月三十一日以違反毒品危害防制條例罪，判處有期
    徒刑八月、四月確定，惟尚未執行，又因二犯施用第一、二級毒品罪，經本院裁
    定送觀察、勒戒後，認有繼續施用毒品之傾向，再裁定送強制戒治（於九十一年
    四月二十五日期滿），並由臺灣苗栗地方法院檢察署檢察官以九十年度毒偵字第
    四三九號提起公訴，嗣經本院於九十一年八月一日，以九十一年度訴字第二一二
    號判處有期徒刑六月、四月確定，嗣經臺灣苗栗地方法院檢察署檢察官併前開持
    有毒品罪所定之有期徒刑八月、四月，向本院聲請定應執行之刑，經本院於九十
    一年十月二十五日，依上開持有、施用罪所分別確定之有期徒刑（八月、四月、
    六月、四月），而定應執行之刑為有期徒刑一年七月，同年十一月十三日確定，
    經接續執行，執行完畢日期應於九十二年十二月十七日始屆滿（未構成累犯）。
    詎甲○○又基於概括犯意，於九十二年四月十五日晚上十時許、同年月十六日晚
    上十時許，在其苗栗縣後龍鎮水尾里五鄰水尾三十五號住處，以香煙沾染海洛因
    後燃燒吸食白煙之方式，非法連續施用第一級毒品海洛因二次，嗣於九十二年四
    月十七日十九時三十分許，在台北縣土城市○○路一八二之二號八樓居所為警查
    獲，並於當日送臺灣苗栗看守所執行，而查獲之警員及臺灣苗栗看守所均採集其
    尿液分別送驗，均呈嗎啡之陽性反應，始揭上情。
二、案經臺灣苗栗看守所移送臺灣苗栗地方法院檢察署檢察官偵查起訴及臺灣板橋地
    方法院檢察署檢察官移送併辦。
    理  由
一、右開事實業經被告甲○○於審理中自白不諱，而被告於九十二年四月十七日被警
    查獲後，於當日經苗栗縣警察局竹南分局及臺灣苗栗看守所分別採集其尿液送驗
    結果，均呈嗎啡之陽性反應一節，有苗栗縣衛生局九十二年五月六日苗衛檢字第
    ０九二０００六四八五號尿液檢驗成績書（檢體編號Ｂ八三號）、臺灣台中監獄
    九十二年五月五日中監澄衛字第０九二０００三六一八號函、法務部調查局九十
    二年七月十一日調科壹字第０九二六二六一０七００號檢驗通知書（檢體編號一
    ０六四Ｄ號）各一紙附卷可稽，堪證被告前開自白與事實相符。又被告前因施用
    毒品案件，經本院裁定送觀察、勒戒後，認無繼續施用毒品之傾向，由臺灣苗栗
    地方法院檢察署檢察官為不起訴處分確定；又因二犯施用第一、二級毒品罪，經
    本院裁定送強制戒治，嗣以本院九十一年度訴字第二一二號刑事判決，判處被告
    有期徒刑六月、四月確定等情，亦有不起訴處分書、判決書及刑案資料查註紀錄
    表附卷可考。從而被告確係三犯毒品危害防制條例第十條第一項之犯行，事證明
    確，洵堪認定。
二、核被告甲○○所為，係犯毒品危害防制條例第十條第一項之罪。被告持有毒品之
    低度行為，應為施用毒品之高度行為所吸收，不另論罪。被告先後二次施用海洛
    因之犯行，其時間緊接，方法相同，顯均係基於概括犯意反覆為之，為連續犯，
    應依刑法第五十六條之規定，以一罪論。臺灣板橋地方法院檢察署檢察官移送併
    辦意旨（九十二年度偵字第二六九二號），經查與起訴部分為事實上一罪關係，
    既經移送併辦，本院自應併予審理，附此敘明。末查被告雖因持有及施用第一、
    二級毒品罪，先後經臺灣高等法院台中分院及本院判決確定，嗣經臺灣苗栗地方
    法院檢察署檢察官併前開持有毒品罪，向本院聲請定應執行之刑，且經本院定應
    執行之刑為有期徒刑一年七月後接續執行，執行完畢日期為九十二年十二月十七
    日始屆滿一節，有臺灣高等法院被告全國前案紀錄表附卷可按，從而被告為本件
    為行為時，上開判決既尚未執行完畢，依法尚不能以累犯論，公訴人認為應依累
    犯論科並加重其刑，尚有誤會，併此敘明。爰審酌被告一再施用海洛因，不知悔
    改，惡性非淺，惟所犯係自殘行為，對社會、國家法益之危害尚輕，犯罪後又坦
    承犯行等一切情狀，量處如主文第一項所示之刑，以示懲儆。
據上論斷，應依刑事訴訟法第二百七十三條之一第一項、第二百九十九條第一項前段
，毒品危害防制條例第十條第一項，刑法第十一條前段、第五十六條，判決如主文。
本案經檢察官廖啟村到庭執行職務。
中      華      民      國    九十二    年      十      月     三十     日
                                     臺灣苗栗地方法院刑事第二庭
                                         法  官  楊  台  清
右正本證明與原本無異。
如不服本判決，應於送達後十日內向本院提出上訴狀(須附繕本)，上訴於臺灣高等
法院臺中分院。
                                         書記官  李  達  成
中      華      民      國    九十二    年      十      月     三十     日
附錄論罪科刑法條
毒品危害防制條例第十條第一項
  施用第一級毒品者，處六月以上、五年以下有期徒刑。


司法院資訊處製作；財團法人民間司法改革基金會備份。
